【裁判字號】    99,聲,101
【裁判日期】    990726
【裁判案由】    停止執行
【裁判全文】
臺灣宜蘭地方法院民事裁定               99年度聲字第101號
聲  請  人  乙○○
相  對  人  甲○○
上列當事人間拍賣抵押物強制執行事件，聲請人因提起債務人異
議之訴，聲請停止執行事件，本院裁定如下：
    主  文
聲請人供擔保新臺幣伍拾肆萬參仟貳佰參拾捌元後，本院九十九
年度司執字第八八號拍賣抵押物強制執行事件，於本院九十九年
度訴字第二三七號債務人異議之訴事件判決確定、和解或撤回起
訴前應暫予停止。
    理  由
一、按：「有回復原狀之聲請，或提起再審或異議之訴，或對於
    和解為繼續審判之請求，或提起宣告調解無效之訴、撤銷調
    解之訴，或對於第4 條第1 項第5 款之裁定提起抗告時，法
    院因必要情形或依聲請定相當並確實之擔保，得為停止強制
    執行之裁定」，強制執行法第18條第2 項定有明文。
二、查本件聲請人以其提起債務人異議之訴事件（即本院99年度
    訴字第237 號民事事件）為理由，聲請裁定停止本院99年度
    司執字第88號拍賣抵押物執行事件，對該案抵押物即聲請人
    所有坐落宜蘭縣礁溪鄉○○段669 地號土地所為之強制執行
    程序，經本院調取前開民事及強制執行事件卷宗審究後，堪
    認聲請人之聲請為有理由。
三、次查，相對人持本院98年度司拍字第176 號裁定為執行名義
    ，聲請對該案抵押物即聲請人所有坐落宜蘭縣礁溪鄉○○段
    669 地號土地所有權全部為強制執行，其於該事件所主張之
    執行債權為新臺幣（下同） 800萬元（即前開土地所設定之
    最高限額抵押權數額），而上開抵押物即執行標的之價值，
    經本院99年度司執字第88號強制執行事件囑託高源不動產估
    價師事務所鑑定後，鑑定結果認前開土地總價約334萬2,625
    元，因此前開事件乃核定以334萬3,000元為第1 次拍賣之拍
    賣底價。是前開拍賣抵押物事件之執行債權額，乃逾越其抵
    押物之實際市價，故應以系爭抵押物之市價（即債權人執行
    拍賣抵押物實際可能取償之數額）為參考標準，以此評估相
    對人因前開強制執行程序停止，致未能儘速執行聲請人之財
    產滿足債權，每年所受之損害約為債權利息之損失16萬7,15
    0元（即334萬3,000元×5％，因系爭抵押權設定擔保範圍約
    定無利息，故以法定利率計算）；而前開債務人異議之訴之
    訴訟標的金額已逾150萬元，係得上訴三審之事件，推估至3
    審判決確定約需3年3個月之期間（參酌各級法院辦案期限實
    施要點第4點有關辦案期限之管制期間，通常程序第1審審判
    案件為1年、第2審為1年6月，第3審為9個月，約相當於3.25
    年），爰酌定聲請人應供之擔保金額54萬3,238元（即16萬7
    ,150元×3.25年，元以下4捨5入）予以准許。
四、依強制執行法第18條第2 項裁定如主文。
中    華    民    國    99    年    7     月    26    日
                  臺灣宜蘭地方法院民事庭
                      法  官  林翠華
正本係照原本作成。
如對本裁定抗告應於裁定送達後10日內向本院提出抗告狀（須附
繕本），並繳納抗告費新臺幣1,000元。
中    華    民    國    99    年    7     月    26    日
                      書記官  劉謹翊

司法院資訊處製作；財團法人民間司法改革基金會備份。
